臺灣新北地方法院板橋簡易庭小額民事判決
111年度板小字第1143號
原      告  富邦產物保險股份有限公司

法定代理人  賴榮崇  
訴訟代理人  鍾富丞  
            沈志揚  
被      告  黃麗    
訴訟代理人  李惠珍  
上列當事人間請求侵權行為損害賠償事件，於民國111年5月11日
言詞辯論終結，本院判決如下：
    主  文
被告應給付原告新臺幣伍萬玖仟陸佰伍拾貳元，及自民國一百一
十一年二月十二日起至清償日止，按年息百分之五計算之利息。
原告其餘之訴駁回。
訴訟費用新臺幣壹仟元由被告負擔新臺幣玖佰壹拾元，其餘由原
告負擔。
本判決原告勝訴部分得假執行。
    事實及理由
一、原告起訴主張：被告騎乘車牌號碼000-000號普通重型機車
    於民國109年4月20日17時31分許，行經新北市○○區○○路
    000號前時，因駕駛不慎之過失，而碰撞原告承保訴外人和
    運租車股份有限公司台南分公司所有並由訴外人周甄甄駕駛
    之車牌號碼000-0000號租賃小客車（下稱系爭車輛），致系
    爭車輛受損，案經新北市政府警察局交通警察大隊永和分隊
    處理在案。系爭車輛經送修復，維修費用為新臺幣（下同）
    65,409元（工資57,800元、零件7,609元），業經原告按保
    險契約理賠完竣，並依保險法第53條第1項規定，取得代位
    行使被保險人對於第三人之請求權。為此，爰依侵權行為及
    保險法第53條第1項規定，訴請被告給付原告維修費用65,40
    9元，及自起訴狀繕本送達翌日起至清償日止，按年息百分
    之5計付利息。
二、被告則以：被告之機車原停放在社區前停車格，事發當天要
    外出移動車時，因手部重心不穩，而致被告之機車向後滑動
    ，扶手輕觸停在路邊之系爭車輛，造成系爭車輛右側後輪拱
    上面產生一、兩個黑點，原告所提之照片中長條形拉劃痕，
    以及低於摩托車把手的多處擦碰痕跡，絕非被告所造成的，
    故修理之費用過高等語置辯。並聲明：原告之訴駁回。
三、原告主張之上開事實，業據其提出行照、受損照片、道路交
    通事故當事人登記聯單、理賠申請書、估價單、發票等件影
    本為證，並經本院依職權向經新北市政府警察局永和分局調
    閱系爭肇事資料查明無訛，足認被告對本件車禍事故之發生
    ，有過失甚明，且為被告所不爭執，是原告主張被告應就本
    件事故負損害賠償責任，自屬有據。
四、按因故意或過失，不法侵害他人之權利者，負損害賠償責任
    。又不法毀損他人之物者，被害人得請求賠償其物因毀損所
    減少之價額，民法第184條第1項前段、第196條分別定有明
    文。次按依民法第196條請求賠償物被毀損所減少之價額，
    固得以修復費用為估定之標準，但以必要者為限（如修理材
    料以新品更換舊品，應予折舊）。查被告因過失不法致系爭
    車輛受有損害，已如前述，則原告主張被告應負侵權行為損
    害賠償責任，自屬有據。茲就原告請求之金額審酌如下：經
    查，依系爭車輛之維修估價單上所載維修項目，核與該車所
    受損部位相符，堪認上開修復項目所須之費用65,409元（工
    資57,800元、零件7,609元），均屬必要修復費用無誤，被
    告空言辯稱原告修理費過高云云，尚無可採。次查，系爭車
    輛係於106年4月出廠（推定為15日），此有行車執照附卷可
    稽，至109年4月20日受損時，已使用3年5日，依「營利事業
    所得稅結算申報查核準則」第95條第8項規定，固定資產提
    列折舊採用定率遞減法者，以一年為計算單位，其使用期間
    未滿一年者，按實際使用月數相當於全年之比例計算之，不
    滿一月者，以一月計，故以3年1月計，而零件費用7,609元
    ，係以新品換舊品，揆諸前述，應予折舊。本院依行政院公
    布之固定資產耐用年數表及固定資產折舊率表，即系爭車輛
    耐用年數五年，每年折舊千分之三六九，是以上開零件扣除
    折舊後，原告得請求之修車零件費為1,852元（計算式如附
    表所示；元以下四捨五入）。此外，原告另支出修車之工資
    57,800元，無折舊問題，是原告得向被告請求之修車費用，
    共計59,652元（計算式：1,852元+57,800元＝59,652元），
    即屬有據，應予准許。逾此部分之請求，尚乏依據，應予駁
    回。
五、從而，原告依侵權行為之法律關係，請求被告給付59,652元
    ，及自起訴狀繕本送達翌日即111年2月12日起至清償日止，
    按年息百分之5計算之利息，為有理由，應予准許。逾此部
    分之請求，為無理由，應予駁回。
六、本件原告勝訴部分，係依小額訴訟程序所為被告敗訴之判決
    ，依民事訴訟法第436條之20之規定，爰依職權宣告假執行
    。
七、本件係小額訴訟事件，應依民事訴訟法第436條之19第1項規
    定，確定本件訴訟費用為1,000元（第一審裁判費1,000元）
    ，由被告負擔910元，餘由原告負擔。
八、據上論結，原告之訴為一部有理由，一部無理由，依民事訴
    訟法第436條之23、第436條第2項、第79條、第436條之19第
    1項、第436條之20，判決如主文。
中    華    民    國    111    年    6    月     1    日
                  臺灣新北地方法院板橋簡易庭
                      法      官  呂安樂
以上正本係照原本作成。
如不服本判決，應於送達後20日內，向本院提出上訴狀，並表明
上訴理由（上訴理由應表明一、原判決所違背之法令及具體內容
。二、依訴訟資料可認為原判決有違背法令之具體事實。），如
於本判決宣示後送達前提起上訴者，應於判決送達後20日內補提
上訴理由書（須附繕本），如未於上訴後20日內補提合法上訴理
由書，法院得逕以裁定駁回上訴。
中    華    民    國    111    年    6    月     1    日
                      書  記  官  魏賜琪 　　
附表
-----
折舊時間           金額
第1年折舊值        7,609×0.369=2,808
第1年折舊後價值    7,609-2,808=4,801
第2年折舊值        4,801×0.369=1,772
第2年折舊後價值    4,801-1,772=3,029
第3年折舊值        3,029×0.369=1,118
第3年折舊後價值    3,029-1,118=1,911
第4年折舊值        1,911×0.369×(1/12)=59
第4年折舊後價值    1,911-59=1,852